【裁判字號】    97,易,74
【裁判日期】    970212
【裁判案由】    竊盜等
【裁判全文】
臺灣臺北地方法院刑事判決                97年度易字第74號
公  訴  人  臺灣臺北地方法院檢察署檢察官
被      告  甲○○
上列被告因竊盜等案件，經檢察官提起公訴（96年度偵字第2495
1 號），被告於準備程序先就被訴事實為有罪之陳述，經告以簡
式審判之旨，並聽取當事人之意見後，經本院裁定改行簡式審判
程序，判決如下：
    主  文
甲○○攜帶兇器竊盜未遂，累犯，處有期徒刑伍月，如易科罰金
，以新臺幣壹仟元折算壹日。
    事  實
一、甲○○前因竊盜案，經本院90年度易字第1100號判決判處有
    期徒刑6 月確定，又因竊盜案，經本院90年度易字第1721號
    判決判處有期徒刑8 月，並經臺灣高等法院91年度上易字第
    222 號判決駁回上訴確定，上開2 罪經裁定應執行有期徒刑
    1 年，於民國91年12月20日執行完畢；復因竊盜案，經本院
    92年度易更(一)字第12號判決判處有期徒刑9 月，並經臺灣高
    等法院93年度上易字第57號判決駁回上訴確定，另因毒品案
    ，經臺灣桃園地方法院92年度桃簡字第531 號判決判處有期
    徒刑2 月確定，又因竊盜、贓物等案，分別經本院92年度易
    字第800 號判決、93年度簡字第534 號判決，各判處有期徒
    刑1 年、4 月確定，上開4 罪經本院93年度聲字第968 號裁
    定定其應執行刑為2 年2 月確定，於94年8 月31日縮刑期滿
    執行完畢。詎甲○○仍不知悔改，於96年6 月29日凌晨3 時
    許，騎乘其向歐清鋒所借車號NGX-159 號重型機車，在行經
    臺北市○○區○○街131 巷口時，因見乙○○所有號牌6661
    -RF 號自用小客車停放於該處，竟意圖為自己不法之所有，
    先至附近路旁拾得非其所有，長度約25至30公分，直徑約2
    至3 公分，客觀上可作為兇器使用之橢圓形木棍1 支，並攜
    帶至該自用小客車停放處而著手行竊，先以木棍撬開該車之
    引擎蓋約10公分，並徒手拉斷裝置於該引擎蓋內之電瓶負極
    線，以免觸動該車警報器致被人發現其行竊，而毀損該引擎
    蓋及電瓶負極線，足以生損害於乙○○，繼即接續竊取放置
    於該車內之現金，惟於尚未得手之際，因為路人許義成發現
    ，甲○○即逃離現場而未遂。
二、案經乙○○訴由臺北市政府警察局大安分局報告臺灣臺北地
    方法院檢察署檢察官偵查起訴，被告於準備程序就被訴事實
    為有罪之陳述，經本院裁定改行簡式審判程序審理。
    理  由
一、本件被告甲○○所犯加重竊盜罪，非死刑、無期徒刑、最輕
    本刑為3 年以上有期徒刑之罪，亦非高等法院管轄之第一審
    案件，其於本院審理中，就被訴事實為有罪之陳述，經告以
    簡式審判程序之旨，並聽取檢察官及被告之意見後，本院裁
    定進行簡式審判程序。是本件之證據調查，依刑事訴訟法第
    273 條之2 規定，不受同法第159 條第1 項、第161 條之2
    、第161 條之3 、第163 條之1 及第164 條至第170 條規定
    之限制，合先敘明。
二、上揭犯罪事實，業據被告於本院審理時坦承不諱，且核與被
    害人乙○○、證人許義成、歐清鋒於警詢時各別所為之指述
    相符，並有被告向歐清鋒所借車號NGX-159 號重型機車之車
    籍查詢─基本資料詳細畫面、上開自用小客車之行車執照各
    1 件在卷（見臺灣臺北地方法院檢察署96年度偵字第24951
    號卷第17頁、第31頁）可稽，均足以補強被告上開自白之可
    信性，足認被告前揭任意性自白與事實相符，其本件犯行事
    證明確，堪予認定，應依法論科。
三、按刑法第321 條第1 項第3 款之攜帶兇器竊盜罪，係以行為
    人攜帶兇器竊盜為其加重條件，而此所謂兇器，其種類並無
    限制，凡客觀上足以對人之生命、身體、安全構成威脅，具
    有危險性之兇器均屬之，且祇須行竊時攜帶此種具有危險性
    之兇器為已足，並不以攜帶之初有行兇之意圖為必要；即行
    為人攜帶兇器有行兇之可能，客觀上具有危險性，即為已足
    ，至其主觀上有無持以行兇或反抗之意思，尚非所問（最高
    法院79年臺上字第5253號判例、74年3 月9 日74年度第3 次
    刑事庭會議決議參照）。經查，本件被告行竊時所攜帶之前
    開橢圓形木棍，其長度約25至30公分、直徑約2 至3 公分，
    足以撬開被害人所有上開自用小客車之引擎蓋，顯足以使重
    力，在客觀上自得持以攻擊人身，對於他人之生命、身體、
    安全構成威脅，具有相當之危險性，而與刑法第321 條第1
    項第3 款之構成要件相當，應屬「兇器」；又被告業已著手
    本件竊盜行為之實施，惟尚未生竊得財物之結果，核係犯刑
    法第321 條第2 項、第1 項第3 款之攜帶兇器竊盜未遂罪，
    爰依同法第25條第2 項之規定，減輕其刑。其以所持上開橢
    圓形木棍撬開被害人乙○○所有前開自用小客車之引擎蓋，
    及徒手拉斷該車之電瓶負極線而予以毀損之行為，足以生損
    害於被害人乙○○，核係犯同法第354 條之毀損器物罪。被
    告於上開時、地，以一行為同時觸犯攜帶兇器竊盜未遂罪、
    毀損罪等2 罪，為異種想像競合犯，應依刑法第55條之規定
    ，從一重之攜帶兇器竊盜未遂罪論處。又被告前曾犯前揭竊
    盜等罪，經分別判刑確定，其最近執行完畢之日期為94年8
    月31日，此有臺灣高等法院被告前案紀錄表在卷可稽（見本
    院卷第4 至13頁），其於受前揭有期徒刑執行完畢後，5 年
    以內故意再犯本件有期徒刑以上之罪，應依刑法第47條第1
    項之規定，論以累犯，加重其刑，並依法先加後減之。爰審
    酌被告前曾數次犯竊盜、毒品、贓物等罪，經分別判刑確定
    並經執行在案，尤不知悔改，素行不佳，及其本件犯罪之機
    動、目的、手段、對被害人法益之侵害程度、犯後坦承犯行
    等一切情狀，量處如主文所示之刑，並諭知易科罰金之折算
    標準，以示懲儆。
據上論斷，依刑事訴訟法第273 條之1 第1 項、第299 條第1 項
前段，刑法第321 條第1 項第3 款、第2 項、第25條第2 項、第
354 條、第55條、第47條第1 項、第41條第1 項前段，刑法施行
法第1 條之1 ，判決如主文。
本案經檢察官陳清茂到庭執行職務。
中    華    民    國    97    年    2    月    12    日
                  刑事第十一庭  法  官  陳勇松
上正本證明與原本無異。
如不服本判決，應於判決送達後10日內向本院提出上訴狀（應抄
附繕本）。告訴人或被害人如對於本判決不服者，應具備理由請
求檢察官上訴，其上訴期間之計算係以檢察官收受判決正本之日
期為準。
                                書記官  馬正道
中    華    民    國    97    年    2     月    12    日
附錄本案論罪科刑法條全文
中華民國刑法第321條
（加重竊盜罪）
犯竊盜罪而有左列情形之一者，處六月以上、五年以下有期徒刑
：
一、於夜間侵入住宅或有人居住之建築物、船艦或隱匿其內而犯
    之者。
二、毀越門扇、牆垣或其他安全設備而犯之者。
三、攜帶兇器而犯之者。
四、結夥三人以上而犯之者。
五、乘火災、水災或其他災害之際而犯之者。
六、在車站或埠頭而犯之者。
前項之未遂犯罰之。


司法院資訊處製作；財團法人民間司法改革基金會備份。
